臺灣彰化地方法院刑事判決 
110年度交簡上字第54號
上  訴  人  臺灣彰化地方檢察署檢察官   
被      告  洪美雅


上列上訴人因被告之過失傷害案件，不服本院110年度交簡字第1
191號第一審簡易判決（起訴案號：臺灣彰化地方檢察署110年度
調偵字第19號），提起上訴，本院管轄之第二審合議庭判決如下
：
    主  文
上訴駁回。
    犯罪事實及理由
一、本案經本院審理結果，除證據部分補充被告乙○○（下稱被
    告）於本院之自白外，認第一審判決認事用法及量刑均無不
    當，應予維持，並引用第一審判決書記載之犯罪事實、理由
    及證據（如附件）。
二、檢察官上訴意旨略以：告訴人甲○○(下稱告訴人)因本件車禍
    所受之傷害，造成身心靈極大痛苦，住院造成家庭負擔，且
    因傷勢無法完全恢復，無法重返原職場工作，原審量刑過輕
    ，為此提起本件上訴，請求將原判決撤銷，更為適當合法之
    判決等語。
三、按關於刑之量定，係實體法上賦予法院得為自由裁量之事項
    ，茍已斟酌刑法第57條各款所列情狀，而未逾越法定刑度，
    或濫用其權限，即不得任意指摘為違法，最高法院72年台上
    字第6696號、75年台上字第7033號判決均可參照。且在同一
    犯罪事實與情節，如別無其他加重或減輕之原因，下級審法
    院量定之刑，亦無過重或失輕之不當情形，則上級審法院對
    下級審法院之職權行使，原則上應予尊重（最高法院85年度
    台上字第2446號判決意旨參照）。經查，原審審理結果，認
    被告犯行事證明確，造成告訴人受有頸部挫傷、下背和骨盆
    挫傷之初期照護、左肩韌帶扭傷之傷害，並致告訴人原已存
    有之第五腰椎椎弓骨折、第五腰椎及薦椎脊椎滑脫之身體狀
    況，進一步出現腳麻、腰痛之等症狀，並念及被告並無前科
    ，素行非差，且犯罪後已坦承犯行，除前已墊付告訴人部分
    醫藥費用及給予生活費新臺幣(下同)2萬元外，並表示於汽
    機車強制責任險已理賠之金額（約10萬元）外，願意再賠償
    告訴人12至15萬元，係因告訴人要求賠償金額高達190萬元
    ，致因和解金額未能達成共識而未能和解之犯後態度，暨考
    量被告本案車禍之過失程度、其自述教育程度為高職畢業，
    職業為工廠作業人員，家庭狀況為已婚，育有2名未成年子
    女，分別就讀高中、國小，與丈夫一起扶養小孩及有身心障
    礙的婆婆等一切情狀，量處有期徒刑2月，並諭知易科罰金
    以1千元折算1日之折算標準，就告訴人之傷勢、及被告犯後
    態度、告訴人與被告間和解之情況等均加以考量，核其認事
    用法，均無違誤，量刑亦稱妥適，揆諸前揭說明，難認原審
    判決有何違法或不當之情事，本院自應予尊重。告訴人雖於
    本院改稱得以54萬元和解，然被告仍無力負擔，而未能達成
    和解，自亦無足影響原審之量刑，是以本件檢察官之上訴為
    無理由，應予駁回。
據上論斷，應依刑事訴訟法第455條之1第1項、第3項、第364條
、第368 條、第373 條，判決如主文。
本案經檢察官林芬芳提起公訴，檢察官劉欣雅到庭執行職務。
中　　華　　民　　國　　110 　年　　11　　月　　30　　日
                  刑事第四庭    審判長法官  余仕明
                                法      官  黃玉齡
                                法      官  許家偉
以上正本證明與原本無異。
本件不得上訴。
中　　華　　民　　國　　110 　年　　11　　月　　30　　日
                                書  記  官  張良煜